臺灣士林地方法院民事裁定
111年度抗字第207號
抗  告  人  龔昱嵐
相  對  人  合迪股份有限公司
法定代理人  陳鳳龍
上列當事人間本票裁定事件，抗告人對於中華民國111年7月28日
本院111年度司票字第10648號裁定提起抗告，本院裁定如下：
    主  文
抗告駁回。
抗告費用新臺幣壹仟元由抗告人負擔。
    理  由
一、按執票人向本票發票人行使追索權時，得聲請法院裁定後強
    制執行，票據法第123條定有明文；又本票執票人依上開法
    條之規定，聲請法院裁定許可對發票人強制執行，係屬非訟
    事件程序，法院僅就形式上審查得否准許強制執行，此項裁
    定並無確定實體上法律關係存否之效力，如發票人就票據債
    務之存否有爭執時，應由發票人提起確認之訴，以資解決(
    最高法院56年度台抗字第714號、57年度台抗字第76號裁定
    意旨參照)；再本票執票人依票據法第123條規定向本票發票
    人行使追索權，聲請法院裁定准予強制執行，係屬非訟事件
    ，對於此項聲請所為裁定，僅依非訟事件程序，就本票形式
    上之要件是否具備予以審查為已足。次按抗告，除本編別有
    規定外，準用第三編第一章之規定，又第二審法院認為上訴
    為無理由者，應為駁回之判決，民事訴訟法第495條之1第1
    項、第449條第1項分別定有明文；該等規定，依非訟事件法
    第46條規定，於非訟事件之抗告準用之。　　
二、本件相對人在原審主張：相對人執有抗告人簽發如原裁定所
    示之發票日為民國110年4月21日、票載金額為新臺幣（下同
    ）98萬4,000元、到期日為111年5月28日，並免除作成拒絕
    證書之本票一紙（下稱系爭本票)，詎經相對人屆期提示後
    未獲清償，爰聲請裁定許可強制執行等情，業據相對人提出
    系爭本票為證，原裁定予以准許，並無不合。
三、抗告意旨略以：伊於110年4月21日因有購車資金82萬元之需
    求，經相對人要求簽發高於貸款金額之系爭本票，惟伊於申
    辦車貸時已將車輛設定抵押擔保，且從110年4月起即常規按
    時繳款每月1萬7,384元至今，而相對人對伊收取貸款金額週
    年利率15%之高額利息，卻於伊正常繳款與車輛正常使用下
    ，為取得不當債權而聲請本票裁定，實屬背信也影響伊之權
    益，為此，爰對原裁定不服，提起本件抗告，請求廢棄原裁
    定等語。
四、經查，相對人業依票據法第123條規定，在原審提出與所述
    相符之系爭本票為證，堪認系爭本票之票據債務已屆期，相
    對人得對發票人即抗告人行使追索權，聲請法院裁定准許強
    制執行，且該聲請事件之性質係非訟事件，法院僅就系爭本
    票形式上之要件是否具備予以審查，即為已足。至抗告意旨
    上開陳述，核屬實體法律關係之主張，揆之首揭說明，尚非
    本件非訟事件程序所應審究。從而，抗告人提起本件抗告，
    為無理由，應予駁回。
五、爰依法裁定如主文。
中　　華　　民　　國　　111 　年　　9 　　月　　30　　日
                  民事第二庭  法  官　孫曉青
以上正本證明與原本無異。
本件裁定不得抗告。
中　　華　　民　　國　　111 　年　　9 　　月　  30　　日
                              書　記　官　曾琬真